# 业绩对赌可能导致的增发股权问题

提问人：のの ′ 誹 喌 難 怋 时间：2022-11-16 00:01:18
请教陈老师，A公司 2021 年引进投资者B，投前估值为 10 亿元，增资协议中约定：若A公司 2023 年收入金额未达到 1 亿元，需重新调整公司估值，调整后的估值为 2023 年收入金额的 10 倍。以上估值调整条款触发后，A轮投资方有权要求公司以零对价或其他法律允许的最低价格向该A轮投资方增发注册资本/股权，以使得在受让补偿股权后，该投资方持有的公司股权（包括该投资方原有股权和受让补偿股权）对应的各轮次投资完成前集团公司综合投前估值符合上述调整后估值。请问A公司收到B公司投资款时是直接确认实收资本及资本公积吗？针对日后可能发生的估值调整导致的低对价增发股份是否需要进行会计处理？

回答人：chenyiwei
由于A公司自身是承担对赌补偿义务的一方，故应确认一项以公允价值计量且其变动计入损益的金融负债，不应将收到B公司的增资款全部计入权益。但因为对赌补偿的形式是增发股份而不是回购已发行的存量股份，故应确认的负债金额为预计需增发的股份的公允价值（按预计的 2023 年销售额和投后估值公式确定）高于届时该等股份增资款（如有）的差额。确认该项负债时，对应借记资本公积。
该项负债的后续公允价值变动计入损益。在约定的结算日，其账面价值应等于届时应增发的股份的公允价值超出B公司就这部分增发股份应支付的增资款（如有）的差额。